【裁判字號】    97,訴,944
【裁判日期】    970930
【裁判案由】    違反毒品危害防制條例
【裁判全文】
臺灣雲林地方法院刑事判決               97年度訴字第944號
公  訴  人  臺灣雲林地方法院檢察署檢察官
被      告  乙○○
                    （另案
上列被告因毒品危害防制條例案件，經檢察官提起公訴（97年度
毒偵字第723 、757 、944 、1205號），被告於準備程序進行中
就被訴事實為有罪之陳述，本院進行簡式審判程序，判決如下：
    主  文
乙○○施用第一級毒品，累犯，處有期徒刑捌月。又施用第二級
毒品，累犯，處有期徒刑肆月。又施用第一級毒品，累犯，處有
期徒刑捌月，扣案之白色粉末壹包及注射針筒壹支，均沒收。又
施用第二級毒品，累犯，處有期徒刑肆月。應執行有期徒刑壹年
拾月，扣案之白色粉末壹包及注射針筒壹支，均沒收。
    事  實
一、乙○○前因竊盜、過失傷害等案件，分別經臺灣彰化地方法
    院（下稱彰化地院）以87年度易字第372 號、87年度交易字
    第143 號判處有期徒刑2 年、4 月確定，定應執行刑為有期
    徒刑2 年3 月；又因施用第1 、2 級毒品、竊盜等案件，經
    彰化地院以88年度訴字第257 號、88年度易字第706 號、88
    年度易字第1000號判處有期徒刑8 月、3 月、10月確定，定
    應執行刑為有期徒刑1 年7 月，上開案件接續執行，於民國
    91年4 月16日縮短刑期假釋出監；又因施用第1 級毒品案件
    ，經彰化地院裁定送戒治所施以強制戒治，於92年10月8 日
    執行完畢，刑案部分另經彰化地院以92年度訴字第25號判處
    有期徒刑1 年確定，與上開假釋經撤銷後所餘殘刑接續執行
    ，於95年2 月1 日縮刑期滿執行完畢出監。仍不知悔改，復
    分別為下列施用毒品犯行：
    (一)基於施用第1 級毒品海洛因之犯意，於97年3 月2 日晚上
      8 時許，在雲林縣古坑鄉華南村華南50之1 號工寮內，以
      將海洛因摻水後置於針筒內注射血管之方式，施用第1 級
      毒品海洛因1 次；又基於施用第2 級毒品甲基安非他命之
      犯意，於97年2 月29日晚上某時許，在上開工寮，以將甲
      基安非他命置於玻璃球內燒烤後吸食其煙之方式，施用第
      2 級毒品甲基安非他命1 次。嗣於97年3 月3 日上午5 時
      13分時許，另因竊盜案件在上開工寮為警查獲，經採尿送
      驗，檢出毒品嗎啡陽性及甲基安非他命陽性反應；於97年
      3 月3 日解送臺灣雲林看守所羈押，經監所人員採尿送驗
      ，檢出毒品嗎啡陽性反應而悉上情。
    (二)基於施用第1 級毒品海洛因之犯意，於97年6 月5 日下午
      1 時許，在雲林縣崙背鄉港尾村新鎮75之151 號「比佛利
      汽車旅館」205 號房，以將海洛因摻水後置於針筒內注射
      血管之方式，施用第1 級毒品海洛因1 次；又基於施用第
      2 級毒品甲基安非他命之犯意，於97年6 月5 日晚上7 時
      許，在上開旅館205 號房內，以將甲基安非他命置於玻璃
      球內燒烤後吸食其煙之方式，施用第2 級毒品甲基安非他
      命1 次。嗣於97年6 月6 日上午10時許，經警前往「比佛
      利汽車旅館」205 號房搜索而查獲，並扣得其所有供施用
      海洛因所用之白色粉末1 包及注射針筒1 支，經警採尿送
      驗，檢出毒品嗎啡陽性及甲基安非他命陽性反應；於97年
      6 月7 日解送臺灣雲林看守所羈押，經監所人員採尿送驗
      ，檢出毒品嗎啡陽性反應而悉上情。
二、案經雲林縣警察局虎尾分局、斗南分局報告及臺灣雲林看守
    所移送臺灣雲林地方法院檢察署檢察官偵查起訴。
    理  由
一、本件被告乙○○所犯係死刑、無期徒刑、最輕本刑為3 年以
    上有期徒刑以外之罪，其於準備程序就被訴事實為有罪之陳
    述，經本院裁定由受命法官獨任以簡式審判程序審理，則依
    刑事訴訟法第273 條之2 、同法第159 條第2 項之規定，不
    適用傳聞法則有關限制證據能力之相關規定，合先敘明。
二、上揭事實，業據被告乙○○於警詢及偵審中坦承不諱，並有
    被告所有供其於97年6 月5 日施用毒品海洛因所用之注射針
    筒1 支扣案可佐，且被告於97年3 月3 日、97年6 月6 日為
    警查獲時，所採集之尿液檢體送驗結果，均呈嗎啡陽性反應
    （按海洛因係由嗎啡經化學合成而製得，經注射進入人體後
    ，因代謝分解成嗎啡，因此施打海洛因後，由尿液中檢驗結
    果為嗎啡反應）及甲基安非他命陽性反應；於97年3 月3 日
    、97年6 月7 日2 次解送臺灣雲林看守所羈押時，採尿送驗
    結果，均呈嗎啡陽性反應，分別有雲林縣警察局斗南分局查
    獲煙毒麻管嫌犯尿液送檢真實姓名對照表、臺灣檢驗科技股
    份有限公司97年3 月12日濫用藥物尿液檢驗報告各1 份；雲
    林縣警察局虎尾分局查獲毒品嫌犯尿液送檢真實姓名對照表
    、臺灣檢驗科技股份有限公司97年6 月18日濫用藥物尿液檢
    驗報告各1 份；臺灣雲林第二監獄收容人尿液採集作業確認
    書、同意書、檢體採收紀錄表各2 份、詮昕科技股份有限公
    司97年3 月21日、97年6 月24日濫用藥物尿液檢驗報告各1
    份在卷可稽，足認被告上開自白與事實相符，應可採信。又
    被告前因施用毒品案件，經彰化地院裁定送戒治所施以強制
    戒治，於92年10月8 日執行完畢出監，有臺灣高等法院被告
    前案紀錄表1 份在卷可參。被告於強制戒治執行完畢釋放後
    ，5 年內再犯本件施用毒品之事證明確，犯行堪以認定。
三、按海洛因、甲基安非他命分別為毒品危害防制條例第2 條第
    2 項第1 、2 款所明定之第1 級毒品、第2 級毒品。核被告
    乙○○事實欄一之(一)、(二)所為，均係犯毒品危害防制條例第
    10條第1 項之施用第1 級毒品罪及同條第2 項之施用第2 級
    毒品罪。被告各次施用毒品時，非法持有第1 級毒品海洛因
    、第2 級毒品甲基安非他命之低度行為，已為其施用之高度
    行為所吸收，均不另論罪。被告所犯上開4 罪，犯意各別，
    行為互異，應分論併罰。又被告有如事實欄所述之前案科刑
    及執行紀錄，有卷附臺灣高等法院被告前案紀錄表可按，其
    受有期徒刑之執行完畢，5 年以內故意再犯有期徒刑以上之
    罪，所犯上開各罪，均為累犯，應依刑法第47條第1 項之規
    定，各加重其刑。爰審酌被告前因施用毒品，經強制戒治之
    處分後猶犯同罪行、其犯罪本質上為戕害自我身心健康之行
    為，尚未嚴重破壞社會秩序或侵害他人權益，及其犯後坦承
    犯行、態度良好、教育程度為國中肄業等一切情狀，分別量
    處如主文所示之刑，並依刑法第51條第5 款之規定，定其應
    執行之刑。扣案之白色粉末1 包，經鑑定結果，並未檢出毒
    品成份，有行政院衛生署草屯療養院97年7 月7 日草療鑑字
    第0970006167號鑑定書1 紙在卷足憑（毒偵944 號卷第45頁
    ），而依被告所供：這包白粉是糖，稀釋海洛因用的，施用
    毒品海洛因的時候會用到，針筒也是施用海洛因的時候使用
    ，白粉、針筒都是我所有的等語（本院卷第26頁），堪認扣
    案之白色粉末1 包及注射針筒1 支，均係被告所有供其於97
    年6 月5 日下午1 時許施用毒品海洛因所用之物，均應依刑
    法第38條第1 項第2 款之規定，於該次施用第1 級毒品罪項
    下宣告沒收。
據上論斷，應依刑事訴訟法第273 條之1 第1 項、第299 條第1
項前段，毒品危害防制條例第10條第1 項、第2 項，刑法第11
條前段、第47條第1 項、第51條第5 款、第38條第1 項第2 款，
判決如主文。
本案經檢察官甲○○到庭執行職務。
中    華    民    國    97    年    9     月    30    日
                  刑事第二庭    法  官  王  素  珍
以上正本證明與原本無異。
如不服本判決，應於判決收受後10日內，向本院提出上訴狀（須
附繕本）。
                                書記官  吳  伊  婷
中    華    民    國    97    年    9     月    30    日
附錄本案論罪科刑法條：
毒品危害防制條例第10條
施用第一級毒品者，處6 月以上5 年以下有期徒刑。
施用第二級毒品者，處3 年以下有期徒刑。


司法院資訊處製作；財團法人民間司法改革基金會備份。
